【裁判字號】    99,易,280
【裁判日期】    990304
【裁判案由】    傷害
【裁判全文】
臺灣臺中地方法院刑事判決               99年度易字第280號
公  訴  人  臺灣臺中地方法院檢察署檢察官
被      告  甲○○
上列被告因傷害案件，經檢察官提起公訴（98年度偵字第26025
號），本院判決如下：
    主    文
甲○○傷害人之身體，累犯，處拘役肆拾日，如易科罰金，以新
臺幣壹仟元折算壹日。
    犯罪事實
一、甲○○前於民國94年間，因犯詐欺罪，經本院以94年度沙簡
    字第699號判處有期徒刑3月確定；於94年間，因違反毒品危
    害防制條例案件，經本院以94年度訴字第1174號判處有期徒
    刑8月確定；又於94年間，因犯公共危險、過失傷害等罪，
    經本院以94年度交訴字第129號分別判處有期徒刑6月、3月
    ，應執行有期徒刑8月確定；於94年間，另因違反毒品危害
    防制條例案件，經本院以94年度易字第1941號判處有期徒刑
    3月確定；於95年間，因犯恐嚇取財罪，經本院以95年度中
    簡字第1635號判處有期徒刑4月確定，上開案件嗣經本院以
    95年度聲字第3350號裁定定應執行有期徒刑2年確定，於96
    年6月4日縮刑執行完畢。詎猶不知悔悟，於98年9月7日15時
    許，在臺中縣沙鹿鎮○○里○○路213號公明國小旁，甲○
    ○為其先前向乙○○借款問題有所爭執，竟基於傷害之犯意
    ，撿拾地上之石頭丟擲乙○○之頭部，致乙○○受有右側頭
    皮撕裂傷及腦震盪等傷害。經乙○○報警處理，始悉上情。
二、案經乙○○訴由臺中縣警察局清水分局報告臺灣臺中地方法
    院檢察署檢察官偵查起訴。
    理    由
一、證據能力部分：按被告以外之人於審判外之陳述，雖不符刑
    事訴訟法第159條之1至第159條之4之規定，而經當事人於審
    判程序同意作為證據，法院審酌該言詞陳述或書面陳述作成
    時之情況，認為適當者，亦得為證據。當事人、代理人或辯
    護人於法院調查證據時，知有第159條第1項不得為證據之情
    形，而未於言詞辯論終結前聲明異議者，視為有前項之同意
    。刑事訴訟法第159條之5定有明文。查被告於本院審理時，
    對於卷內之書證及證人即告訴人乙○○於警詢、偵查中之陳
    述均未聲明異議，有本院審判筆錄在卷可憑，另經本院審酌
    卷內證人乙○○陳述時之情狀，均查無被違法取供或非出於
    自由意志之情形，相關書證亦查無違法取證或造假虛捏之情
    事，以之作為本案之證據，皆屬適當，依前揭規定，本判決
    以下所引證人乙○○之證述、書證均得為本案之證據，合先
    敘明。
二、訊據被告甲○○對於上開犯罪事實坦承不諱，並有證人即告
    訴人乙○○如於警詢、偵查之證述，並有光田醫療社團法人
    光田綜合醫院診斷證明書乙份在卷可參，足認被告之自白確
    與事實相符，本件事證明確，被告犯行洵堪認定，應予依法
    論科。
三、核被告所為，係犯刑法第277條第1項之傷害罪。被告前於94
    年間，因犯詐欺罪，經本院以94年度沙簡字第699號判處有
    期徒刑3月確定；於94年間，因違反毒品危害防制條例案件
    ，經本院以94年度訴字第1174號判處有期徒刑8月確定；又
    於94年間，因犯公共危險、過失傷害等罪，經本院以94年度
    交訴字第129號分別判處有期徒刑6月、3月，應執行有期徒
    刑8月確定；於94年間，另因違反毒品危害防制條例案件，
    經本院以94年度易字第1941號判處有期徒刑3月確定；於95
    年間，因犯恐嚇取財罪，經本院以95年度中簡字第1635號判
    處有期徒刑4月確定，上開案件嗣經本院以95年度聲字第335
    0號裁定定應執行有期徒刑2年確定，於96年6月4日縮刑執行
    完畢，有臺灣高等法院被告全國前案紀錄表、臺灣臺中地方
    法院檢察署刑案資料查註紀錄表各乙份在卷可稽，其受有期
    徒刑之執行完畢後，5年以內故意再犯本案有期徒刑以上之
    罪，為累犯，應依刑法第47條第1項規定加重其刑。爰審酌
    被告僅因告訴人間之借款問題，一時不滿，而為上揭傷害行
    為之犯罪動機，被害人受傷之程度，及被告尚未與被害人和
    解並賠償被害人損失，及其犯罪後坦承犯行，態度尚稱良好
    等一切情狀，量處如主文所示之刑，並諭知易科罰金之折算
    標準，以示懲儆。
據上論斷，應依刑事訴訟法第299條第1項前段，刑法第277條第1
項、第47條第1項、第41條第1項前段，刑法施行法第1條之1第1
項、第2項前段，判決如主文。
中    華    民    國    99    年     3    月    4    日
                        臺灣臺中地方法院刑事第十六庭
                            法  官  劉麗瑛
以上正本證明與原本無異。
如不服本判決應於收受判決後10日內向本院提出上訴書狀，並應
敘述具體理由；其未敘述上訴理由者，應於上訴期間屆滿後20日
內向本院補提理由書（均須按他造當事人之人數附繕本）「切勿
逕送上級法院」。
                            書記官  王玟
中    華    民    國    99    年     3    月    4    日
附錄論罪科刑法條
刑法第277條第1項
傷害人之身體或健康者，處3年以下有期徒刑、拘役或1千元以下
罰金。

司法院資訊處製作；財團法人民間司法改革基金會備份。
